【裁判字號】    89,上易,920
【裁判日期】    890718
【裁判案由】    竊盜
【裁判全文】
臺灣高等法院高雄分院刑事判決                    八十九年度上易字第九二號
    上訴人即被告  甲○○
右上訴人因竊盜案件，不服臺灣高雄地方法院八十九年度易字第七０一號中華民國八
十九年四月五日第一審判決（起訴案號：臺灣高雄地方法院檢察署八十八年度偵字第
一七九八四號、併辦案號：八十八年度偵字第二二二九八號），提起上訴，本院判決
如左：
      主  文
原判決關於甲○○部分撤銷。
甲○○共同連續踰越安全設備竊盜未遂，處有期徒刑玖月。
      事  實
一、甲○○與楊順榮（經原審判決確定在案）共同基於意圖為自己不法所有之概括犯
    意，先後為下列二次竊盜行為：（一）、於民國八十八年七月十七日凌晨一時許
    ，在高雄市○○區○○路三二八號乙○○所經營大新莊ＫＴＶ店後門（未有人居
    住），由甲○○自窗戶攀爬潛入店內，而楊順榮則在外駕車把風，擬竊取該店內
    之電視等財物，於凌晨一時二十八分許，著手搜尋財物，因觸動保全警報系統，
    中興保全股份有限公司（下稱中興保全公司）保全員方迎瑞旋即於凌晨一時三十
    一分趕抵現場，旋由方迎瑞會同警方進入店內當場查獲，楊順榮則趁隙逃逸。（
    二）、二人復於八十八年九月四日下午二時十分許，至高雄市○○區○○路二號
    丙○○經營之福鴻化學公司（下稱福鴻公司）工廠，由甲○○自工廠後門侵入其
    內，楊順榮則在外駕車把風，擬竊取該工廠內之財物，於竊得二條電纜線（約值
    新台幣一百三十元）後，因觸動保全警報系統，旋於同日下午二時二十分許，旋
    由保全人員會同警方當場查獲，楊順榮則趁隙逃逸。
三、案由高雄市政府警察局左營分局報請臺灣高雄地方法院檢察署檢察官偵查起訴，
    及移送併辦。
      理  由
一、訊據上訴人即被告甲○○坦承右揭第一項共同竊盜未遂事實不諱；惟矢口否認第
    二項竊盜事實，辯稱：八十八年九月四日，我認為該地點係廢棄工廠，始入內揀
    拾東西，而該電纜線是本就放在地面上的，不是我所竊得云云。經查：
（一）、右揭第一項事實，業據被害人乙○○於警訊及本院審理時指述綦詳，核與證
        人即中興保全公司保全員方迎瑞證述及被告之自白相符。
（二）、證人方迎瑞證述：「八十八年七月十七日，當天我於凌晨一時二十八分收到
        警報器響之訊息，於凌晨一時三十一分到達高雄市○○區○○路三二八號現
        場時，將車停於華夏路上，當時我車前有停放一部未熄火的紅色五片轎車，
        我車子距離ＫＴＶ房屋後面約有十公尺，到達後我馬上以手電筒照明該ＫＴ
        Ｖ之後門，檢查是否有人侵入，結果發現後門旁的窗戶被撬開，牆壁下有一
        個約六十公分高的鐵筒，接著我沿房屋的週圍檢視至房屋的前門時，忽然發
        現有一名男子，從房屋後面衝向華夏路駕駛該輛紅色五門汽車逃逸，然後警
        方到達後就會同一起進入房屋內搜索，搜索至包廂內的廁所時，就發現有一
        名男子甲○○．．」（警卷第八頁）等情明確，綜其證述顯見共同被告楊順
        榮當時汽車既未熄火，應有把風、接應及準備隨時逃離之情，至為灼然。是
        以被告甲○○供承與楊振榮共同為上述第一項竊盜未遂事實，自堪採信。
（三）、右揭第二項事實，業據被告甲○○於警訊中供承：楊順榮用他的小自客車載
        我至現場工廠後，楊順榮留在車上負責把風，我下車進入工廠竊取電線：：
        等語明確，參與被害人丙○○於警訊中指述稱：「福鴻公司係正在遷廠中，
        尚未遷廠完畢，有請保全公司連線以防歹徒入內竊取財物」等情觀之，可見
        福鴻公司即使未有營業，其工廠內東西，並無拋棄之意，不能隨便以廢棄物
        視之，是被告所辯福鴻公司係廢棄工廠，始入內揀廢棄物等語，顯為卸責之
        詞，尚難採信。此外並有贓物認領保管單一紙在卷可稽。
（四）綜上所述，被告甲○○確有與楊順榮共同為上述竊盜事實之罪証已臻明確，其
      犯行堪以認定。
二、核被告甲○○之二次竊盜所為，分別係犯刑法第三百二十一條第二項、第一項第
    二款之踰越窗戶之安全設備竊盜未遂罪及刑法第三百二十條第一項之竊盜罪。被
    告甲○○與楊順榮彼此間具有犯意聯絡及行為分擔，為共同正犯。其等所為二次
    行為，時間緊接，觸犯基本構成要件相同之罪，顯係出於概括之犯意為之，為連
    續犯，爰依刑法第五十六條之規定以加重竊盜末遂一罪論之，並加重其刑。其已
    著手加重竊盜行為之實施，尚未得手，為未遂犯，依刑法第二十六條前段規定，
    減輕其刑。公訴人認被告係以破壞門扇方式潛入屋內，非以攀爬窗戶方式入內，
    尚有未合。公訴人雖未就被告移送併辦部分（即第二次竊盜犯行）起訴，惟此部
    分與起訴部分有連續犯之裁判上一罪關係，為起訴效力所及，本院自得一併審判
    ，附此敘明。
三、原審就被告甲○○部分據予論科固非無見，惟查「窗戶」依社會通常觀念亦足認
    為係一種防盜之設備，與門扇尚屬有別，被告甲○○係自窗戶攀爬潛入店內行竊
    未遂，應係「踰越安全設備竊盜未遂」，原判決主文就被告罪名記載為「踰越門
    扇竊盜未遂」尚有可議；被告甲○○上訴意旨否認第二次竊盜犯行，並指摘原判
    決量刑過重為不當，雖無理由，惟原判決既有可議，自應就此部分撤銷改判。爰
    審酌被告甲○○為一己之私，連續恣意竊取他人財物，侵害他人財產權益，惟念
    被告甲○○犯後部分坦承犯行，態度尚佳等一切情狀，量處如主文第二項所示之
    刑，以資懲儆。
據上論結，應依刑事訴訟法第三百六十九條第一項前段、第三百六十四條、第二百九
十九條第一項前段，刑法第二十八條、第五十六條、第三百二十一條第二項、第一項
第二款、第二十六條前段，判決如主文。
本案經檢察官陳國全到庭執行職務。
中    華    民    國     八十九     年       七       月       十八     日
                              臺灣高等法院高雄分院刑事第一庭
                                  審判長法官  翁慶珍
                                        法官  邱永貴
                                        法官  李春昌
右正本證明與原本無異。
不得上訴。
                                      書記官  林明威
中    華    民    國     八十九     年       七       月       十九     日
附錄：本判決論罪科刑法條：
刑法第三百二十一條第一項第二款、第二項
犯竊盜罪而有左列情形之一者，處六月以上五年以下有期徒刑：
二、毀越門扇、牆垣或其他安全設備而犯之者。
前項之未遂犯罰之。
                                                                        Ａ


司法院資訊處製作；財團法人民間司法改革基金會備份。
